【裁判字號】    92,台上,4720
【裁判日期】    920828
【裁判案由】    偽造文書
【裁判全文】
最高法院刑事判決                              九十二年度台上字第四七二○號
    上  訴  人  甲○○
    選任辯護人  陳益軒律師
右上訴人因偽造文書案件，不服台灣高等法院台中分院中華民國九十二年六月五日第
二審判決（九十一年度上訴字第一二四六號，起訴案號：台灣彰化地方法院檢察署八
十八年度偵字第九二二七號、八十九年度偵字第一四八三、三七八一號），提起上訴
，本院判決如左：
    主  文
上訴駁回。
    理  由
按刑事訴訟法第三百七十七條規定，上訴於第三審法院，非以判決違背法令為理由，
不得為之。是提起第三審上訴，應以原判決違背法令為理由，係屬法定要件。如果上
訴理由狀並未依據卷內訴訟資料，具體指摘原判決不適用何種法則或如何適用不當，
或所指摘原判決違法情事，顯與法律規定得為第三審上訴理由之違法情形，不相適合
時，均應認其上訴為違背法律上之程式，予以駁回。本件原判決撤銷第一審不當之判
決仍處上訴人甲○○行使偽造私文書罪刑。已詳認定犯罪事實之依據及憑以認定之
理由，並對上訴人否認犯罪之辯詞，如何不足採信，均已依據卷內資料予以指駁及說
明，從形式上觀察，原判決並無任何違背法令之處。共犯洪深泉自承在切結書及擔保
放款借據上代簽林啟明署押，洪我渥偵查中亦坦認授信約定書為其代書，原審以各該
偽造之署押與另真正之林啟明簽名，由肉眼觀之，即可辨認係偽造，所為判斷，尚無
不合，至法務部調查局之鑑定，因資料不足，無法鑑別，自不能即為有利上訴人之認
定，原判決採證，難指違法。而洪我渥雖左眼失明，惟其右眼在案發後仍有０‧六之
視力，又尚在農會上班，其模仿簽名，自有可能。原判決既認定民國八十二年間之借
貸經林啟明同意，本件八十四年間則否，兩者自不可同語。其餘上訴意旨置原判決之
論於不顧，仍執前詞為事實上之爭辯，並對原審採證認事之職權行使，任意指摘，
難謂已符合首揭法定上訴要件，其上訴違背法律上之程式，應予駁回。又裁判上一罪
案件之一部分，得提起第三審上訴者，其不得上訴第三審部分，依審判不可分原則，
第三審法院亦應併予審判，但以得上訴部分其上訴合法為前提。本件得上訴之偽造文
書部分，其上訴為不合法，本院由程序上予以駁回，對於背信、業務上登載不實部分
自無從適用審判不可分原則，併為實體上審判，此部分既屬刑事訴訟法第三百七十六
條第一、五款之案件，為不得上訴第三審之案件，其上訴不合法，應併駁回。
據上論結，應依刑事訴訟法第三百九十五條前段，判決如主文。
中      華      民      國    九十二    年      八      月    二十八    日
                              最高法院刑事第五庭
                                  審判長法官  謝  家  鶴
                                        法官  洪  文  章
                                        法官  花  滿  堂
                                        法官  陳  世  淙
                                        法官  洪  佳  濱
      右正本證明與原本無異
                                              書  記  官
中      華      民      國    九十二    年      九      月      九      日


司法院資訊處製作；財團法人民間司法改革基金會備份。
